# 求助陈版主，中标服务费和招标代理费核算

提问人：liuweisheng 时间：2021-11-20 08:51:20
求助陈版主， 2020 年发生中标服务费和招标代理费合计 100 万元，但是对应合同在 2021 年履行。
2020 年将 100 万计入其他流动资产
2021 年将 100 万由其他流动资产转入销售费用
这样处理是否正确。
谢谢版主解惑

回答人：chenyiwei
首先确定是否属于新收入准则下的“合同取得成本”，即是否“如果不取得合同就不需要支付这两笔款项”。
如果不论最终是否取得合同都需要支付的，则不属于合同取得成本，在发生时直接费用化处理，计入 2020 年度的销售费用。
只有同时满足以下条件时才可以将这两项支出在 2020 年末递延，确认为其他流动资产：（ 1 ）属于合同取得成本；（ 2 ）在 2020 年末基本确定可以获得合同；（ 3 ）预计可以通过合同价款收回这两项支出。另外，如果从签约到确认收入不足一年的，也建议在发生时直接费用化处理。